臺灣士林地方法院刑事判決　　　　　　　 94年度訴字第222號
公　訴　人　臺灣士林地方法院檢察署檢察官
被　　　告　甲○○
指定辯護人　公設辯護人姜惠如
上列被告因違反槍砲彈藥刀械管制條例案件，經檢察官提起公訴
（94年度偵字第2021號），本院判決如下：
    主  文
甲○○未經許可製造可發射子彈具有殺傷力之手槍，處有期徒刑
貳年捌月，併科罰金新台幣捌萬元，罰金如易服勞役以新台幣玖
佰元（即銀元佰元）折算壹日。扣案具有殺傷力之仿GLOCK 廠
27 型 改造之半自動玩具手槍（槍枝管制編號：0000000000號）
壹支（含彈匣壹個）沒收。又未經許可，持有子彈，處有期徒刑
陸月，併科罰金新台幣萬元，罰金如易服勞役，以新臺幣玖佰
元（即銀元佰元）折算壹日。扣案土造子彈柒顆（均具直徑約
8.9mm 金屬彈頭）均沒收。應執行有期徒刑年，併科罰金新台
幣壹拾萬元，罰金如易服勞役，以新臺幣玖佰元（即銀元佰元
）折算壹日。扣案具有殺傷力之仿GLOCK 廠27型改造之半自動玩
具手槍（槍枝管制編號：0000000000號）壹支（含彈匣壹個）、
土造子彈柒顆（均具直徑約8.9mm 金屬彈頭）均沒收。
    事  實
一、甲○○未經主管機關許可，於民國92年5 、6 月間，在臺北
    市○○○路○ 段向綽號「阿昌」姓名年籍不詳之成年男子，
    購得金屬槍管1 支、直徑8.9mm 之土造子彈10顆及直徑8mm
    、10mm之土造子彈各1 顆，並將其所有仿GLOCK 廠27型製造
    之玩具手槍之槍管換裝為金屬槍管，製造為可擊發子彈具有
    殺傷力之手槍（槍枝管制編號：0000000000號），嗣於94年
    1 月27日18時55分許，在臺北市○○區○○街1 段600 巷6
    號前，遭在場埋伏之員警盤查，當場在其上衣左口袋扣得上
    開改造手槍1 支（含彈匣1 個），並經其同意搜索後，在其
    位於臺北市○○區○○街1 段400 巷6 之1 號2 樓之住處廚
    房櫃子內，扣得改造子彈12顆及已擊發之彈殼2 個。
二、案經臺北市政府警察局中山分局報請臺灣士林地方法院檢察
    署檢察官偵查起訴。
    理  由
一、上揭犯罪事實，業據被告甲○○於本院訊問時自白不諱（見
    本院94年6 月8 日準備程序筆錄、同年8 月3 日審判筆錄）
    ，核與起訴書所載之其他證據相符，扣案槍彈經送內政部警
    政署刑事警察局鑑定，認改造手槍1 支（槍枝管制編號：
    0000000000號），係由仿GLOCK 廠27型半自動手槍製造之玩
    具手槍換裝土造金屬槍管而成之改造手槍，機械性能良好，
    可擊發同案送鑑子彈，認具殺傷力；而改造子彈12顆，其中
    10顆，認均係土造子彈（具直徑約8.9mm 金屬彈頭），採樣
    3 顆試射，可擊發，認具殺傷力；另1 顆，認係土造子彈（
    具直徑約10mm金屬彈頭），經試射，可擊發，認具殺傷力；
    1 顆，認係以玩具金屬彈殼加裝直徑約8mm 之金屬彈頭改造
    而成之改造子彈，經試射，無法擊發，認不具殺傷力，此有
    該局94年2 月4 日刑鑑字第0940017880號槍彈鑑定書1 份附
    卷可稽。足見其自白與事實相符，本件事證明確，被告犯行
    堪以認定。
二、按被告行為後，槍砲彈藥刀械管制條例業經總統於94年1 月
    26日以華總一義字第0940001010 1號令修正公布，並自94年
    1 月28日生效施行，原條例第8 條與第10條、第11條合併修
    正移列為修正條文第8 條，原條例第10、11條刪除；修正前
    槍砲彈藥刀械管制條例第11條第1 項之未經許可持有可發射
    子彈具有殺傷力之各式槍砲罪，移至新法第8 條第1 項，除
    將舊法規定之「槍砲」修正為「槍枝」外，修正前之法定刑
    為5 年以上有期徒刑，併科新臺幣1 千萬元以下罰金，修正
    後槍砲彈藥刀械管制條例第8 條第1 項，製造、販賣或運輸
    之法定刑為無期徒刑或5 年以上有期徒刑，併科新臺幣1 千
    萬元以下罰金，比較新舊法結果，以修正前之舊法對於被告
    較為有利，自應依刑法第2 條第1 項但書之規定，適用修正
    前即90年11月14日修正公布之槍砲彈藥刀械管制條例第11條
    第1 項之規定處斷，公訴人未予比較適用，容有未洽，合先
    指明。次按槍砲彈藥刀械管制條例第4 條所稱之槍砲、彈藥
    ，依同條例第5 條之規定，非經中央主管機關許可，不得製
    造、販賣、運輸、轉讓、出租、出借、持有、寄藏或陳列。
    又同條例第4 條第1 項第2 款之「彈藥」，係指前款各式槍
    砲所使用之砲彈、子彈及其他具有殺傷力或破壞性之各類炸
    彈、爆裂物。查本件扣案具殺傷力之改造手槍、子彈，分別
    屬於槍砲彈藥刀械管制條例第4 條第1 項第1 、2 款所稱之
    槍砲及彈藥，被告未經許可改造槍枝及持有具殺傷力子彈之
    所為，係犯修正前槍砲彈藥刀械管制條例第11條第1 項未經
    許可製造可發射子彈具有殺傷力之槍砲罪、同條例第12條第
    4 項之未經許可持有子彈罪。被告未經許可持有具殺傷力槍
    枝之低度行為，並應為製造之高度行為所吸收，不另論罪。
    被告因一時失慮致罹刑章，其犯罪之態樣，僅係將1 支玩具
    手槍換裝金屬槍管，並非實際製造槍枝且數量眾多可比擬，
    且未曾持以犯案，情輕法重，堪予憫恕，雖宣告法定最低本
    刑，猶嫌過重，爰依刑法第59條之規定，減輕其刑。爰審酌
    被告前無不良前科，素行尚稱良好，製造及持有槍彈足以嚴
    重破壞社會秩序及危害他人生命、身體、自由、財產，其犯
    罪之動機、目的、手段及犯罪後終能坦承犯行，態度良好，
    知所悔改等一切情狀，分別量處如主文所示之刑，並定其應
    執行之刑，就罰金部分併諭知易服勞役之折算標準，以示懲
    儆。扣案具有殺傷力之仿GLOCK 廠27型改造之半自動玩具手
    槍（槍枝管制編號：0000000000號）1 支（含彈匣1 個）、
    土造子彈7 顆（均具直徑約8.9m m金屬彈頭），未經許可不
    得持有，均屬違禁物，應依刑法第38條第1 項第1 款規定宣
    告沒收。另土造子彈共4 顆，業經試射，而不復存在；另1
    顆改造子彈（具直徑8mm 金屬彈頭）不具殺傷力；已擊發之
    彈殼2個 ，均非違禁物，爰不另為沒收之諭知，附此敘明。
據上論斷，應依刑事訴訟法第299 條第1 項前段，修正前槍砲彈
藥刀械管制條例第11條第1 項、槍砲彈藥刀械管制條例第12條第
4 項，刑法第11條前段、第2 條第1 項但書、第59條、第42條第
2 項、第51條第5 款、第7 款、第38條第1 項第1 款、罰金罰鍰
提高標準條例第2 條，現行法規所定貨幣單位折算新台幣條例第
2 條，判決如主文。
本案經檢察官簡志龍到庭執行職務
中　　華　　民　　國　　94　　年　　8 　　月　　17　　日
                  刑事第五庭審判長法　官  洪英花
                                  法  官  朱光仁
                                  法  官  李昆霖
以上正本證明與原本無異。
如不服本判決，應於判決送達後10日內，向本院提出上訴狀。
                                  書記官  陳佳伶
中　　華　　民　　國　　94　　年　　8 　　月　　18　　日
修正前槍砲彈藥刀械管制條例第11條第1項
未經許可，製造、販賣或運輸第四條第一項第一款所稱其他可發
射金屬或子彈具有殺傷力之各式槍砲者，處五年以上有期徒刑，
併科新臺幣一千萬元以下罰金。
修正槍砲彈藥刀械管制條例第12條第4項
未經許可，持有、寄藏或意圖販賣而陳列子彈者，處五年以下有
期徒刑，併科新台幣三百萬元以下罰金。
